【裁判字號】    98,抗,1069
【裁判日期】    980630
【裁判案由】    假扣押
【裁判全文】
臺灣高等法院民事裁定                  98年度抗字第1069號
抗  告  人  愛板新紀股份有限公司
法定代理人  甲○○
相  對  人  遠揚營造工程股份有限公司
法定代理人  乙○○
上列抗告人與相對人間假扣押事件，對於中華民國98年3月26日
臺灣板橋地方法院98年度全字第1338號裁定，提起抗告，本院裁
定如下：
    主  文
抗告駁回。
抗告訴訟費用由抗告人負擔。
    理  由
一、按請求及假扣押之原因，應釋明之；前項釋明如有不足，而
    債權人陳明願供擔保或法院認為適當者，法院得定相當之擔
    保，命供擔保後為假扣押，民事訴訟法第526條第1、2項定
    有明文。所謂假扣押之原因，係指對債務人有日後不能強制
    執行或甚難執行之虞或應在外國為強制執行者而言，諸如債
    務人浪費財產、增加負擔、或就其財產為不利益之處分，將
    達於無資力之狀態、或移住遠地、逃匿無蹤或隱匿財產等情
    形即是，此觀同法第523條規定即明。所謂釋明係指提出即
    時可供調查之證據方法足以法院信其主張之事實大致為真即
    可。是聲請假扣押，就請求及假扣押之原因，債權人應先予
    釋明，至使法院信其請求及假扣押之原因大致為適當始可。
    惟其釋明若有不足時，法院為補強計，於債權人陳明就債務
    人可能遭受之損害願供擔保並足以補釋明之不足，亦得命供
    擔保後為假扣押（民事訴訟法第526條第2項立法理由參照）
    。
二、本件相對人即債權人主張其對於抗告人有新台幣（下同）
    28,057,281元之債權，頃聞抗告人有隱匿財產之情事，願供
    擔保補釋明之不足，聲請為假扣押等語。業據提工程契約書
    、工程估價計價單、工程款統一發票，雙方往來信函等為釋
    明之證據；就假扣押之請求，堪認已有適當之釋明。就假扣
    押之原因而言，相對人主張抗告人登記資本額1億元，實收
    資本額6千萬元，單其起造曼哈頓大樓之法定造價已逾5億餘
    元，竟無登記之不動產及銀行存款，且屢次協議屢次悔約，
    顯有隱匿財產之情事，亦據提出國稅局財產歸屬清單、所得
    資料清單、公司基本資料查詢明細、建造執照、兆豐銀行陳
    報或聲明異議狀、會議紀錄、律師函等件為釋明方法（見本
    院卷第23-44頁），其釋明雖有未足，相對人陳明願供擔保
    補釋明之不足，原裁定依首開規定，命供擔保後為假扣押，
    並無不合。抗告論旨執詞：相對人未釋明假扣押之原因云云
    ，指摘原裁定不當，不能認為有理由。
三、據上論結本件抗告為無理由，爰裁定如主文。
中    華    民    國    98    年    6    月    30    日
                  民事第十庭
                      審判長法  官  黃豐澤
                            法  官  蕭艿菁
                            法  官  吳謀焰
正本係照原本作成。
本裁定除以適用法規顯有錯誤為理由外，不得再抗告。如提起再
抗告，應於收受後10日內委任律師為代理人向本院提出再抗告狀
。並繳納再抗告費新台幣１千元。
中    華    民    國    98    年    7     月    2     日
                            書記官  鄭淑昀


司法院資訊處製作；財團法人民間司法改革基金會備份。
